# 未决诉讼

提问人：196688 时间：2017-01-09 23:02:56
请问陈版主，未决诉讼中的赔偿款形成预计负债计入营业外支出，假如是工程款、货款也计入营业外支出还是计入在建工程、存货？
如计入在建工程或存货是否意味着不属于预计负债，是应付账款？但是原被告双方对该部分内容有争议，不是确定的负债，如何处理呢？谢谢！

回答人：chenyiwei
就如同在另一个帖子里网友回复你的：考虑该支出是否为对应的固定资产或存货达到预定可使用状态所需的必要、合理的支出。这是判断此类支出能否资本化计入资产价值的主要参考依据。你说的是“赔偿款”，一般理解不是货款或工程款本身，所以不属于必要支出，应费用化的可能性较大。